【裁判字號】    98,交抗,1042
【裁判日期】    980420
【裁判案由】    違反道路交通管理處罰條例
【裁判全文】
臺灣高等法院交通事件裁定            98年度交抗字第1042號
抗  告  人
即受處分人  甲○○
上列抗告人因違反道路交通管理處罰條例案件，不服臺灣台北地
方法院，中華民國98年3月5日所為裁定（98年度交聲字第 563號
），提起抗告，本院裁定如下：
    主  文
抗告駁回。
    理  由
一、按受處分人不服道路交通管理處罰條例第 8條所定主管機關
    所為之處罰者，得於接到裁決書之翌日起20日內，向管轄地
    方法院聲明異議，道路交通管理處罰條例第87條第 1項定有
    明文，又交通法庭認聲明異議不合法律上之程式，且無從補
    正者，應以裁定駁回之，道路交通案件處理辦法第18條亦明
    定之。
二、原裁定意旨略以：原處分機關97年11月24日基監字第裁42-C
    O0000000號裁決書，於民國97年12月 1日送達受處分人甲○
    ○，由受處分人親自簽收，此有前開裁決書之掛號收件回執
    影本1紙附卷可稽（見原審卷第15頁）。惟受處分人於98年2
    月11日始具狀對上述裁決書提出異議，此有受處分人之聲明
    異議狀附卷可憑（見原審卷第 3頁），則受處分人之聲明異
    議顯已逾期，不合法律上程式，且無從補正，而駁回受處分
    人之異議等語。
三、抗告意旨略以：受處分人於97年11月19日即提出異議，但前
    次裁定卻表示11月24日去電監理處，回覆為未裁決且有電話
    紀錄，此次裁定異議逾期，應先澄清受處分人提出異議之時
    間應為97年11月19日而非98年 2月11日云云。經查，原處分
    機關係於97年11月24日開出裁決書，故受處分人前於97年11
    月19日提出異議時並未具受處分人身分，而為原法院以異議
    不合法律上程式駁回，有該院97年度交聲字第3055號裁定在
    卷可查（見原審卷第16頁），嗣原處分機關於97年12月 1日
    將裁決書送達受處分人，依照上述說明，其20日之合法提出
    異議期間即自97年12月 2日（即其收受裁決書之翌日）起算
    至同年12月21日止，再加計在途期間 4日，可延至同年12月
    25日（星期四，非例假日），惟受處分人遲至98年 2月11日
    ，始向原處分機關提出聲明異議狀，此有蓋有原處分機關上
    開收狀日期之異議狀可稽，是受處分人提出之聲明異議，顯
    已逾20日之法定期間，不合法律上之程式，且無從命其補正
    ，原審據此駁回受處分人之異議，經核於法並無違誤。受處
    分人抗告意旨以其異議時間為97年11月19日云云，為無理由
    ，應予駁回。
四、據上論斷，應依道路交通案件處理辦法第26條、刑事訴訟法
    第412條，裁定如主文。
中    華    民    國    98    年    4     月    20    日
                  刑事第二十一庭審判長法  官  蘇隆惠
                                      法  官  楊力進
                                      法  官  曾家貽
以上正本證明與原本無異。
不得再抗告。
                                      書記官  吳玉華
中    華    民    國    98    年    4     月    20    日


司法院資訊處製作；財團法人民間司法改革基金會備份。
